【裁判字號】    98,台上,1019
【裁判日期】    980226
【裁判案由】    違反毒品危害防制條例等罪
【裁判全文】
最高法院刑事判決            九十八年度台上字第一０一九號
上  訴  人  甲○○
上列上訴人因違反毒品危害防制條例等罪案件，不服台灣高等法
院台中分院中華民國九十五年六月十三日第二審判決（九十五年
度上訴字第一０四一號，起訴案號：台灣苗栗地方法院檢察署九
十三年度偵字第六三四號、九十四年度偵緝字第二二號），提起
上訴，本院判決如下：
    主  文
上訴駁回。
    理  由
按刑事訴訟法第三百七十七條規定：上訴於第三審法院，非以判
決違背法令為理由不得為之；是提起第三審上訴，應以原判決違
背法令為理由，係屬法定要件；如果上訴理由書狀並未依據卷內
訴訟資料具體指摘原判決不適用何種法則或如何適用不當，或所
指摘原判決違法情事顯與法律規定得為第三審上訴理由之違法情
形不相適合時，均應認其上訴為違背法律上之程式，予以駁回。
本件原判決維持第一審論處上訴人甲○○共同連續販賣第一級毒
品〔處有期徒刑三年六月，併科罰金新台幣（下同）五萬元〕及
共同連續販賣第二級毒品罪刑（處有期徒刑一年十月，併科罰金
三萬元）之判決（應執行有期徒刑五年二月，併科罰金六萬元）
，駁回上訴人在第二審之上訴，已併引用第一審判決書之記載，
詳敘調查證據之結果及證據取捨並認定事實之理由，並對上訴人
在第二審之上訴意旨謂第一審判決量刑過重云云予以指駁；所為
論斷，均有卷存證據資料可資覆按。從形式上觀察，原判決並無
違背法令之處。上訴人之上訴意旨略稱：(一)原判決雖依刑法第五
十九條規定酌減上訴人之刑，惟仍應執行五年以上之重刑，猶嫌
過重。(二)本件共同被告多達十人，不得以上訴人及共同被告之自
白作為唯一證據。(三)門號0000000000號行動電話之通
訊監察譯文於偵審中並未提示予上訴人辨認，不得採為不利上訴
人之證據等語。
惟查：數罪併罰，宣告多數有期徒刑者，於各刑中之最長期以上
，各刑合併之刑期以下，定其刑期；宣告多數罰金者，於各刑中
之最多額以上，各刑合併之金額以下，定其金額，為刑法第五十
一條第五款前段、第七款所明定。而應執行刑之量定，為法律賦
予法院自由裁量之事項，倘未逾法定刑度，即難謂違法。本件上
訴人所犯共同連續販賣第一級毒品罪及共同連續販賣第二級毒品
罪，經第一審分別量處有期徒刑三年六月、併科罰金五萬元及有
期徒刑一年十月、併科罰金三萬元，依上開規定，法院得在有期
徒刑三年六月以上、五年四月以下，罰金五萬元以上、八萬元以
下定其應執行刑。第一審就上訴人所犯二罪定其應執行刑為有期
徒刑五年二月、併科罰金六萬元，並無逾越法定刑度；原判決復
已敘明第一審之量刑及定應執行刑均屬適當之理由，誠無濫用量
刑權限可言。上訴意旨(一)就原審量刑職權之適法行使及原判決已
明白論斷之事項，任意指摘，自非適法之第三審上訴理由。又原
判決係併引用第一審判決書之記載，依據上訴人之自白、共同正
犯陳振豪、邱郁倫（即第一審之共同被告）及證人薛宏益、Ａ５
、Ａ９、Ａ１１、Ａ１４、Ｂ１、Ｂ２、Ｂ３、Ｂ４、Ｂ５、Ｂ
１２（以上十人之真實姓名年籍均詳卷）之證詞，卷附門號00
00000000號行動電話之通訊監察譯文及扣案之二支行動
電話等各項證據，認定上訴人有本件販賣第一級毒品及販賣第二
級毒品等犯行。上訴意旨(二)謂原判決係以上訴人及共同被告之自
白為論罪之唯一證據，顯有誤會。再依卷附原審審判期日筆錄之
記載，上訴人於該期日經合法傳喚，無正當理由不到庭，原審因
而不待其陳述，逕行判決（見原審卷第二四、二七至二九頁），
自無從提示證據予上訴人辨認；矧依卷附第一審審判期日筆錄之
記載，第一審之審判長於該期日業已提示門號00000000
00號行動電話之通訊監察譯文予上訴人辨認，上訴人當庭表示
無意見（見第一審卷第五二頁）。上訴意旨(三)及其他上訴意旨所
指各節，顯均非依據卷內訴訟資料具體指摘原判決有何違背法令
之情形，徒憑己見，任意指摘，核與法律規定得為第三審上訴理
由之違法情形不相適合。應認上訴人之上訴為違背法律上之程式
，俱予駁回。
據上論結，應依刑事訴訟法第三百九十五條前段，判決如主文。
中    華    民    國  九十八  年    二    月  二十六  日
                      最高法院刑事第八庭
                          審判長法官  林  永  茂
                                法官  吳  昆  仁
                                法官  蘇  振  堂
                                法官  蕭  仰  歸
                                法官  林  立  華
      本件正本證明與原本無異
                                      書  記  官
中    華    民    國  九十八  年    三    月    二    日
                                                     M


司法院資訊處製作；財團法人民間司法改革基金會備份。
